【裁判字號】    99,抗,21
【裁判日期】    990225
【裁判案由】    本票裁定
【裁判全文】
臺灣桃園地方法院民事裁定                99年度抗字第21號
抗  告  人  甲○○
相  對  人  乙○
上列當事人間聲請本票裁定事件，抗告人對於民國98年12月31日
本院簡易庭司法事務官所為98年度司票字第6303號民事裁定提起
抗告，本院裁定如下：
    主  文
抗告駁回。
抗告程序費用新臺幣壹仟元由抗告人負擔。
    理  由
一、按執票人向本票發票人行使追索權時，得聲請法院裁定後強
    制執行，票據法第123 條定有明文。次按本票執票人，依票
    據法第123 條規定，聲請法院裁定許可對發票人強制執行，
    性質上係屬非訟事件，此項聲請之裁定及抗告法院之裁定，
    僅依非訟事件程序以審查強制執行許可與否，並無確定實體
    上法律關係存否之效力，如發票人就票據債務之存否有爭執
    時，應由發票人另提起訴訟，以資解決（最高法院56年台抗
    字第714 號、57年台抗字第76號判例要旨參照）；又執票人
    執記載免除作成拒絕證書之本票裁定准予強制執行時，非但
    毋庸提出已為付款提示之證據，且受聲請之法院亦僅就本票
    形式上之要件是否具備予以審查即為已足。
二、本件抗告意旨略以：兩造間就如原裁定主文所載之系爭本票
    ，尚有債務糾紛，且兩造均未約定其利息為週年利率20% ，
    為此提起抗告，請求將原裁定予以廢棄等語。
三、本件相對人主張其執有抗告人所簽發如原裁定主文所載之系
    爭本票1 紙，而系爭本票經相對人提示後均未獲付款，為此
    依票據法第123 條規定聲請裁定就系爭本票許可強制執行等
    情，已據其提出本票1 紙為證據。經查，相對人提出之系爭
    本票，已記載發票人、發票日、票面金額等項，至付款地亦
    為本院轄區內，則原裁定就系爭本票之上開形式要件予以審
    查，並依相對人之聲請而就系爭本票為許可本票強制執行之
    裁定，於法並無不合。至於抗告意旨所執前詞，其中就兩造
    均未約定本票利息為週年利率20% 等語，經觀之系爭本票上
    利息之記載為「利息自出票日起按每百元日息陸分柒厘計付
    」等字樣，惟此利息之約定，已經超過週年利率20% ，相對
    人請求其中20% 計算之利息，尚無不合，至於兩造是否確實
    有此約定及兩造間是否尚有債務糾紛等情，則均係屬於實體
    法律關係之爭執，依首揭說明，應由抗告人另行提起訴訟以
    資解決，本件非訟程序無從加以審究，故抗告人指摘原裁定
    不當，求為廢棄，非有理由，應予駁回。
四、據上論結，本件抗告為無理由，依非訟事件法第46條、第21
    條第2 項、24條第1 項，民事訴訟法第495 條之1 第1 項、
    第449 條第1 項、第78條，裁定如主文。
中    華    民    國    99    年    2     月    25    日
                  民事第二庭    審判長法  官  劉克聖
                                      法  官  陳彥年
                                      法  官  黃漢權
以上正本係照原本作成。
本裁定除以適用法規顯有錯誤為理由，並經本院許可外，不得再
抗告。如提起再抗告，應於收受後10日內，向本院提出再抗告狀
，並繳納再抗告費新台幣1,000 元。
中    華    民    國    99    年    2     月    25    日
                                      書記官  郭玉芬

司法院資訊處製作；財團法人民間司法改革基金會備份。
